# 请教陈版，关于无形资产分次缴纳款项后摊销问题

提问人：kelly529 时间：2016-11-15 23:35:23
是否可以先按与政府部门沟通的结果或相关信息预计将支付的总额，将该总额计入无形资产成本及长期应付款，然后进行摊销。在支付最后一次款时，调整无形资产成本并按会计估计变更的方式从当次起调整摊销金额？
该处理是否可行？请陈老师赐教，谢谢。

回答人：chenyiwei
比较奇怪的是：已经获得土地使用权，但不知道出让金总额？你的说法总体上可以，但如果涉及不确定性较大，就要考虑是否满足无形资产确认条件的问题（成本可能不能可靠计量）。